【裁判字號】    97,交聲,696
【裁判日期】    970512
【裁判案由】    聲明異議
【裁判全文】
臺灣高雄地方法院交通事件裁定         97年度交聲字第696號
原處分機關  高雄市政府交通局
異  議  人
即受處分人  乙○○
上列異議人即受處分人因違反道路交通管理處罰條例案件，對於
高雄市政府交通局民國97年3 月20日所為之處分（原處分案號：
高市交裁字第裁32-BO0000000號），聲明異議，本院裁定如下：
    主  文
異議駁回。
    理  由
一、聲明異議意旨略以：異議人即受處分人乙○○於民國97年2
    月9 日下午5 時40分許，駕駛E8-0571 號自小客車，在高雄
    市○○區○○路與明潭路口，因行駛道路時使用手持式行動
    電話通話而為警舉發。惟異議人當天係先停在路旁等候，待
    家人上車後，才發動引擎，此時恰好其手機響起，原先是由
    副駕駛座之胞妹接聽，但因胞妹對高雄路況不熟，才改由其
    接聽，是其當時車輛並未移動，自無於「行駛」道路時使用
    手持式行動電話之情事，爰聲明異議，請求撤銷原處分云云
    。
二、按汽車駕駛人於行駛道路時，使用手持式行動電話進行撥接
    或通話者，處新臺幣（下同）3,000 元罰鍰，道路交通管理
    處罰條例第31條之1 第1 項定有明文。
三、經查：
  (一)異議人於97年2 月9 日下午5 時40分許，在高雄市○○區○
    ○路與明潭路口，因行駛道路時使用手持式行動電話通話而
    為警舉發之事實，有高雄市政府警察局舉發違反道路交通管
    理事件通知單、高雄市政府交通局高市交裁字第裁32-BO000
    0000號裁決書等附卷可稽。另異議人於上開時、地，在上開
    車輛未熄火之情況下接聽行動電話之事實，亦據其自承在卷
    ，是此部份之事實，先予認定。
  (二)異議人固辯稱：其當時係停在路邊，並未行駛於道路云云。
    惟查，異議人確有上開違規事實，業據證人即當日舉發員警
    甲○○到庭證稱：當天其負責蓮潭路、明潭路之交整勤務，
    發現異議人之上開車輛在蓮潭路、明潭路口10公尺之路段違
    規臨時停車，其便吹哨子請異議人離開，之後經過15分鐘後
    ，該車仍未離開，其只好過去請該車輛開走，惟異議人並沒
    有馬上開走，是後來其硬要異議人離去，異議人才慢慢開走
    ，此時才發現異議人正在講手機，而異議人遭發現後亦很緊
    張的將手機丟給副駕駛座之人等語明確（參本院卷第13頁）
    。衡以證人甲○○擔任交通隊員警之期間已達10年，執勤經
    驗必然熟稔，於發現違規車輛尚未駛離，遂靠近前往驅離，
    當可清楚辨識異議人之違規事實，不致誤認。且證人與異議
    人既不相識，亦無怨隙，衡情應無設詞攀誣之可能。是異議
    人確於行駛道路之情況下，使用手持式行動電話通話之違規
    事實，應屬無疑，故異議人辯稱：其當時係停在路邊，並未
    行駛於道路云云，委無足採。
四、綜上所述，異議人確有於上開時、地，駕駛上開車輛行駛道
    路時使用手持式行動電話進行通話之違規行為，故原處分機
    關依道路交通管理處罰條例第31條之1 第1 項規定裁處異議
    人罰鍰3,000 元，經核並無不當。本件異議人之異議，為無
    理由，應予駁回。
據上論斷，應依道路交通案件處理辦法第19條，裁定如主文。
中    華    民    國    97    年    5     月    12    日
                    交通法庭  法  官  王俊彥
如不服本裁定，應於收受送達後5 日內向本院提出抗告狀。
以上正本證明與原本無異。
中    華    民    國    97    年    5     月    12    日
                              書記官  鄭永媚


司法院資訊處製作；財團法人民間司法改革基金會備份。
